【裁判字號】    90,易,400
【裁判日期】    900713
【裁判案由】    毒品危害防制條例
【裁判全文】
臺灣桃園地方法院刑事判決                            九十年度易字第四號
    公訴人  臺灣桃園地方法院檢察署檢察官
    被  告  甲○○
右列被告因違反毒品危害防制條例案件，經檢察官提起公訴（九十年度毒偵緝字第二
五），本院判決如左：
         主  文
甲○○連續施用第二級毒品，累犯，處有期徒刑伍月，如易科罰金，以參佰元折算壹
日。扣案之第二級毒品安非他命一包（鑑析用磬後餘淨重零點肆參壹玖公克）沒收銷
燬之。
         事  實
一、甲○○前於民國八十八年間因偽造文書案件，經本院判處有期徒刑四月確定，於
    八十九年四月十三日執行完畢。另因違反麻醉藥品管理條例案件，經裁定送觀察
    、勒戒後，認無繼續施用毒品之傾向，業經台灣高等法院於八十七年九月十六日
    以八十七年度上易字第三九二五號判決免刑確定。詎仍不知悔戒，復於五年內，
    基於施用第二級毒品安非他命之概括犯意，自八十八年中旬某日起至八十九年十
    二月二十七日止，連續在其桃園縣龍潭鄉○○村○○路五四三巷二一號之住處，
    將安非他命置於玻璃球內加熱產生氣體後予以吸食之方式，施用第二級毒品安非
    他命，為警於八十九年六月二十日二十二時許，在桃園縣龍潭鄉○○路、百年一
    路口查獲，並扣得第二級毒品安非他命淨重○‧四七二二公克（鑑析用罄後餘○
    ‧四三一九公克，公訴人誤載為○‧二公克），經警報請台灣桃園地方法院檢察
    署檢察官偵辦後，諭令交保候傳，並經本院於八十九年七月十五日以八十九年毒
    聲字第四七○四號裁定送勒戒處所觀察、勒戒，惟甲○○因合法傳喚、拘提未獲
    ，經發佈通緝後，延至八十九年十二月二十七日始自行到署接受觀察、勒戒，於
    同日送台灣桃園看守所附設勒戒處所執行時，經採尿送驗結果仍呈安非他命陽性
    反應，並認有繼續施用毒品傾向，業由本院以九十年度毒聲字第二三四號裁定送
    戒治處所執行強制戒治中。
二、案經桃園縣警察局楊梅分局報請台灣桃園地方法院檢察署檢察官偵查起訴。
         理  由
一、右揭犯罪事實，業據被告甲○○於本院審理中供承不諱，其先後於八十九年六月
    二十日、同年十二月二十七日，分別經桃園縣警察局平鎮分局、台灣桃園看守所
    附設勒戒處所採集尿液送檢驗結果，二者均呈安非他命陽性反應，後者則另呈嗎
    啡陽性反應（被告涉嫌施用第一級毒品海洛因部分未據起訴），經本院再將其上
    開尿液送法務部調查局複驗，結果均呈甲基安非他命陽性、嗎啡陽性反應，此有
    桃園縣衛生局八十九年六月三十日不法藥物尿液檢定書、台灣桃園監獄八十九年
    十二月二十八日不法藥物尿液檢定書各一紙、法務部調查局檢驗通知書二紙附卷
    可稽，另扣案不明藥物一包，經本院送驗結果淨重○‧四七二二公克（鑑析用罄
    後餘○‧四三一九公克）且確含有甲基安非他命成分，亦有憲兵司令部刑事鑑識
    中心檢驗通知書一紙在卷可參，足徵被告於本院所為之自白與事實相符，堪予採
    信。又被告前因違反麻醉藥品管理條例案件，經裁定送觀察、勒戒後，認無繼續
    施用毒品之傾向，業經台灣高等法院於八十七年九月十六日以八十七年度上易字
    第三九二五號判決免刑確定，復因本件施用毒品案件，經本院於八十九年七月十
    四日以八十九年毒聲字第四七○四號裁定送觀察、勒戒後，認有繼續施用毒品傾
    向，經本院於九十年一月十五日以九十年度毒聲字第二三四號裁定令入戒治處所
    施以強制戒治，此有台灣高等法院被告全國前案紀錄表、台灣桃園地方法院檢察
    署刑案資料查註紀錄表、台灣高等法院刑事判決書、台灣桃園看守所附設勒戒處
    所九十年一月九日桃所澄衛勒字第０００一０號函附有無繼續施用毒品傾向證明
    書各一紙暨本院上開裁定二件附卷可參，其於免刑判決確定後五年內再犯毒品危
    害防制條例第十條第二項施用第二級毒品罪，經觀察、勒戒後，認有繼續施用毒
    品傾向等節，洵堪認定，本件事證明確，應依法論科。
二、核被告所為係犯毒品危害防制條例第十條第二項之罪，其先後多次施用第二級毒
    品安非他命之行為，時間緊接，方法相同，犯構成要件相同之罪，顯係出於概括
    犯意反覆為之，為連續犯，應依刑法第五十六條之規定以一罪論，並加重其刑。
    而被告多次施用前後持有第二級毒品之低度行為，應為其施用之行為所吸收，不
    另論罪。又被告曾因偽造文書案件，經本院判處有期徒刑四月確定，於八十九年
    四月十三日易科罰金執行完畢，有台灣高等法院被告全國前案紀錄表及台灣高等
    法院檢察署刑案紀錄簡覆表各一份在卷可憑，其於受有期徒刑執行完畢後，五年
    內再犯本件有期徒刑以上之罪，為累犯，應依法加重其刑。至公訴意旨雖未論及
   被告於八十八年八月中旬某日起至八十九年六月二十日回溯四日前間，及自八十
    九年六月二十日回溯四日內某日吸用後至八十九年十二月二十七日間施用第二級
    毒品安非他命之犯行，然此部分之事實與檢察官起訴經本院認定有罪部分有連續
    犯之裁判上一罪關係，為起訴效力所及，本院自應併予審究。爰審酌被告於八十
    七年間經執行觀察、勒戒處分後，猶不知悔悟，竟因意志不堅而再度沾染毒癮，
    惟念其施用毒品係自戕之行為，尚無危害他人，犯後態度良好等一切情狀，量處
    如主文所示之刑，希被告經此偵審程序及科刑教訓後，能深切醒悟，痛下決心革
    除惡習，勿再重蹈覆轍，而有負國家為助成其戒斷毒癮所付出之社會成本與殷切
    期待；又被告行為後，刑法第四十一條易科罰金之規定，已於九十年一月四日修
    正，並經總統於同年月十日公布，業於同年月十二日生效，修正後得易科罰金之
    規定，由最重本刑三年以下有期徒刑之罪，修正為五年以下有期徒刑之罪，兩者
    相較，並無不同，爰依刑法第二條第一項前段規定，適用裁判時即修正後之刑法
    第四十一條第一項之規定，諭知易科罰金之折算標準，以資懲儆。另扣案安非他
    命淨重○‧四七二二公克（鑑析用罄後餘○‧四三一九公克），係毒品危害防制
    條例第二條第二項第二款所列之第二級毒品，應依同條例第十八條第一項前段之
    規定沒收銷燬之
三、至被告另涉施用第一級毒品海洛因犯行部分，未據起訴，自非本院審理範圍，宜
    由檢察官另行偵查，併此敘明。
據上論斷，應依刑事訴訟法第二百九十九條第一項前段，毒品危害防制條例第十條第
二項、第二十條第三項前段、第十八條第一項前段，刑法第二條第一項前段、第十一
條、第五十六條、第四十七條、修正後刑法第四十一條第一項前段，罰金罰鍰提高標
準條例第二條，判決如主文。
本案經檢察官許炳文到庭執行職務。
中      華      民      國     九十    年      七      月      十三     日
                                     臺灣桃園地方法院刑事第五庭
                                         審判長法  官  范清銘
                                               法  官  林婷立
                                               法  官  鍾淑慧
右正本證明與原本無異。
如不服本判決，應於判決送達後十日內，向本院提出上訴狀。
                                               書記官  吳一凡
中      華      民      國     九十    年      七      月      十七     日
附論罪科刑依據之法條：
毒品危害防制條例第十條
施用第一級毒品者，處六月以上五年以下有期徒刑。
施用第二級毒品者，處三年以下有期徒刑。


司法院資訊處製作；財團法人民間司法改革基金會備份。
